【裁判字號】    89,易,4375
【裁判日期】    900413
【裁判案由】    毒品危害防制條例
【裁判全文】
臺灣板橋地方法院刑事判決                        八十九年度易字第四三七五號
    公  訴  人  臺灣板橋地方法院檢察署檢察官
    被      告  甲○○
右列被告因違反毒品危害防制條例案件，經檢察官提起公訴（八十九年度毒偵字第五
０五二號），本院判決如左：
    主  文
甲○○連續施用第二級毒品，累犯，處有期徒刑玖月，扣案之安非他命壹包（驗餘淨
重參拾點陸零公克，包裝重零點柒陸公克）及含有安非他命殘渣（量微無法析離秤重
）之吸食器壹組均沒收銷燬。
    事  實
一、甲○○於民國八十四年間，因違反麻醉藥品管理條例案件，經臺灣高等法院判處
    有期徒刑六月，如易科罰金，以三百元折算一日，於八十五年五月十四日確定，
    復於八十五年間，因違反藥事法案件，經臺灣基隆地方法院判處有期徒刑一年四
    月，於八十五年八月六日確定，上開二罪嗣經臺灣基隆地方法院合併定其應執行
    之刑為有期徒刑一年九月確定，而於八十六年九月十八日縮刑期滿執行完畢，仍
    不知悔改。其明知安非他命係八十七年五月二十日公布施行，於同年月二十二日
    生效之毒品危害防制條例第二條第二項第二款所規定之第二級毒品，不得施用及
    持有，且其於八十七年、八十八年間，因違反毒品危害防制條例（即施用第二級
    毒品安非他命）案件，各經臺灣基隆地方法院以八十七年度毒聲字第四七三號裁
    定送觀察、勒戒及本院以八十九年度毒聲字第一三六號裁定送觀察、勒戒後，均
    認無繼續施用毒品之傾向，而先後經臺灣基隆地方法院檢察署檢察官於八十七年
    十月三十一日以八十七年度偵緝字第一三七號及臺灣板橋地方法院檢察署檢察官
    於八十九年一月二十三日以八十九年度毒偵緝字第八八號為不起訴處分確定。復
    因於八十九年五月三十日十七時十八分之前四日內某時許，在不詳地點，施用第
    二級毒品安非他命案件，經臺灣基隆地方法院檢察署檢察官以八十九年度毒偵字
    第一四一０號聲請簡易判決處刑，經臺灣基隆地方法院於八十九年七月十二日以
    八十九年度基簡字第五四０號判處有期徒刑六月，如易科罰金，以三百元折算一
    日，於八十九年十一月十七日（起訴書誤載為八十九年十月二日）確定（並因此
    經臺灣基隆地方法院以八十九年度毒聲字第一二七三號裁定令入戒治處所施以強
    制戒治一年），竟另行基於施用第二級毒品安非他命之概括犯意，自前案（案號
    為臺灣基隆地方法院八十九年度基簡字第五四０號）宣示判決之翌日即八十九年
    七月十三日某時起至同年七月十五日某時止，連續在基隆市○○路十八號之住處
    ，以將安非他命置於吸食器內，並以火燒烤成煙霧狀後加以吸食之方式，施用第
    二級毒品安非他命多次。嗣於八十九年七月十八日二十二時三十分許，為臺北縣
    警察局海山分局持臺灣板橋地方法院檢察署檢察官所核發之搜索票，在臺北縣板
    橋市○○路二五０巷八十六號二樓執行搜索而查獲，並扣得安非他命一包（驗餘
    淨重三０．六０公克，包裝重０．七六公克，起訴書誤載為淨重二八．三公克）
    及含有安非他命殘渣（量微無法析離秤重）之吸食器一組。
二、案經臺北縣警察局海山分局報告臺灣板橋地方法院檢察署檢察官偵查起訴。
    理  由
一、右揭事實，業據被告甲○○迭於警訊時、偵查中及本院審理時坦承不諱，並有臺
    北縣警察局海山分局毒品危害防制條例被移送者姓名暨代碼對照表、臺灣檢驗科
    技股份有限公司出具之濫用藥物尿液檢驗報告、搜索票、搜索扣押證明筆錄各一
    紙附卷可稽。復有安非他命一包（驗餘淨重三０．六０公克，包裝重０．七六公
    克）及含有安非他命殘渣（量微無法析離秤重）之吸食器一組扣案可佐。又上開
    扣案之物經本院依職權送請法務部調查局鑑定結果，確係第二級毒品安非他命及
    含有安非他命殘渣（量微無法析離秤重）之事實，亦有該局九十年一月十五日（
    九十）陸（一）字第八九一００六五六號檢驗通知書一紙在卷可憑。且被告於八
    十九年七月十八日二十二時三十分許為臺北縣警察局海山分局查獲後，旋於翌日
    六時許在該分局經警採集其尿液送驗結果，確呈安非他命類陽性反應，此有上開
    臺北縣警察局海山分局毒品危害防制條例被移送者姓名暨代碼對照表及臺灣檢驗
    科技股份有限公司出具之濫用藥物尿液檢驗報告各一紙附卷可稽。矧人體吸食安
    非他命經尿液排出之時間，依吸食量多寡、人體代謝功能、吸食者之年齡及性別
    有所差異，惟一般而言，吸食者在九十六小時（即四日）內所排出之尿液均有可
    能被檢出，此經法務部調查局證實，並為本院歷來審理吸食安非他命案件之職務
    上所知悉。再者，被告前因違反毒品危害防制條例案，各經臺灣基隆地方法院以
    八十七年度毒聲字第四七三號裁定送觀察、勒戒及本院以八十九年度毒聲字第一
    三六號裁定送觀察、勒戒後，均認無繼續施用毒品之傾向，而先後經臺灣基隆地
    方法院檢察署檢察官於八十七年十月三十一日以八十七年度偵緝字第一三七號及
    臺灣板橋地方法院檢察署檢察官於八十九年一月二十三日以八十九年度毒偵緝字
    第八八號為不起訴處分確定。復因於八十九年五月三十日十七時十八分之前四日
    內某時許，在不詳地點，施用第二級毒品安非他命案件，經臺灣基隆地方法院檢
    察署檢察官以八十九年度毒偵字第一四一０號聲請簡易判決處刑，經臺灣基隆地
    方法院於八十九年七月十二日以八十九年度基簡字第五四０號判處有期徒刑六月
    ，如易科罰金，以三百元折算一日，於八十九年十一月十七日確定（並因此經臺
    灣基隆地方法院以八十九年度毒聲字第一二七三號裁定令入戒治處所施以強制戒
    治一年），而再有本件之犯行等情，業據被告於本院審理時供承在卷，並有上開
    不起訴處分書二份、臺灣基隆地方法院檢察署八十九年度毒偵字第一四一０號聲
    請簡易判決處刑書、臺灣基隆地方法院八十九年度基簡字第五四０號判決、八十
    九年度毒聲字第一二七三號裁定、案件明細及臺灣高等法院檢察署刑案紀錄簡覆
    表各一份在卷足憑。是被告四犯施用毒品之犯行，事證明確，堪以認定。
二、按安非他命屬中樞神經興奮劑，吸用後會引起不安、頭昏、亢進性反應、失眠、
    焦慮、譫妄、慢性中毒、精神障礙、類似精神分裂症之錯覺、幻覺、妄想及伴有
    行動與性格異常等副作用，並有輕微之成癮性，嚴重危害身心健康，而慣用者由
    於精神錯亂，更具暴力攻擊及反社會行為、自殺等傾向，後果堪慮，尤以戒解不
    易，其毒害不在煙毒之下，是以行政院衛生署於七十九年十月九日以衛署藥字第
    九０四一四二號公告，列入麻醉藥品管理條例第二條第四款所定「化學合成麻醉
    藥品類」管理，並於八十七年五月二十日經修正公佈列入毒品危害防治條例第二
    條第二項第二款之第二級毒品管理，不得非法持有及施用。
三、被告甲○○施用第二級毒品安非他命，核其所為，係犯毒品危害防制條例第十條
    第二項之罪。其先後多次施用第二級毒品安非他命之犯行，時間緊接，罪名相同
    ，顯係基於概括犯意而為，應依連續犯之規定論以一罪，並加重其刑。又被告曾
    受如事實欄所述有期徒刑之執行完畢，此有上開臺灣高等法院檢察署刑案紀錄簡
    覆表一份在卷可稽，其於五年以內再犯本件有期徒刑以上之罪，為累犯，應依法
    遞加重其刑。被告非法持有第二級毒品安非他命之低度行為，應為施用之高度行
    為所吸收，不另論罪。爰審酌被告有上開構成累犯之前科，其前因施用第二級毒
    品安非他命，經二次送觀察、勒戒後，因均無繼續施用毒品之傾向，而均由檢察
    官為不起訴處分確定，復因施用第二級毒品安非他命，經判處有期徒刑六月，如
    易科罰金，以三百元折算一日確定後，猶不思戒絕革除惡習，竟四犯本件之罪，
    業如前述，其施用第二級毒品安非他命，易戕害自己之身心，並活絡販賣毒品之
    非法市場，對社會造成重大之危害，其犯罪之動機、目的、手段、所生之危害及
    犯罪後坦承之態度等一切情狀，量處如主文所示之刑，以資懲儆。
四、扣案之安非他命一包（驗餘淨重三０．六０公克，包裝重０．七六公克）及含有
    安非他命殘渣（量微無法析離秤重）之吸食器一組，均係查獲之毒品，不問屬於
    犯人與否，均應依毒品危害防制條例第十八條第一項前段之規定宣告沒收銷燬。
五、末查被告經警查獲採尿送驗結果，除呈安非他命類陽性反應外，同時亦有嗎啡陽
    性反應，此有上開臺北縣警察局海山分局毒品危害防制條例被移送者姓名暨代碼
    對照表及臺灣檢驗科技股份有限公司出具之濫用藥物尿液檢驗報告各一紙附卷可
    稽。矧人體吸食海洛因經尿液排出之時間，依吸食量多寡、人體代謝功能、吸食
    者之年齡及性別有所差異，惟一般而言，吸食者在二十六小時內所排出之尿液有
    可能被檢出因吸食海洛因代謝後之嗎啡陽性反應，此固經法務部調查局證實，並
    為本院歷來審理吸食海洛因案件之職務上所知悉，顯見被告亦有施用第一級毒品
    海洛因之犯行，惟此部分與本件上開論罪科刑部分之犯行間，犯意各別，構成要
    件互異，應係二罪，既未經檢察官起訴，本院即無從併予審理，應另由檢察官依
    法辦理，併予明。
據上論斷，應依刑事訴訟法第二百九十九條第一項前段，毒品危害防制條例第十條第
二項、第十八條第一項前段，刑法第十一條前段、第五十六條、第四十七條，判決如
主文。
本案經檢察官洪清秀到庭執行職務。
中      華      民      國      九十        年    四      月    十三    日
                                      臺灣板橋地方法院刑事第一庭
                                          法  官  楊  千  儀
右正本證明與原本無異。
如不服本判決，應於判決送達後十日內，向本院提出上訴狀。
                                          書記官  吳  河  東
中      華      民      國      九十        年    四      月    十八    日
附錄本案論罪科刑法條全文：
毒品危害防制條例第十條
施用第一級毒品者，處六月以上五年以下有期徒刑。
八施用第二級毒品者，處三年以下有期徒刑。


司法院資訊處製作；財團法人民間司法改革基金會備份。
